臺灣高等法院臺中分院刑事判決　　 94年度上更(一)字第179號
上　訴　人
即　被　告　乙○○
指定辯護人　本院公設辯護人　丙○○
上列上訴人因槍砲彈藥刀械管制條例案件，不服臺灣臺中地方法
院中華民國九十三年五月十四日第一審判決（民國九十三年度重
訴字第九六號，起訴案號：臺灣臺中地方法院檢察署九十二年度
偵字第二一六五七號，併辦案號：臺灣臺中地方法院檢察署九十
一年度偵字第二三○七八號），提起上訴，經判決後，由最高法
院發回更審，本院判決如下：
    主　  文
原判決關於乙○○未經許可持有手槍及執行刑部分撤銷。
乙○○未經許可持有手槍，累犯，處有期徒刑肆年，併科罰金新
臺幣貳拾肆萬元；罰金如易服勞役，以罰金總額與陸個月之日數
比例折算。捷克制式九○手槍壹支（槍枝管制編號：00000
00000號，含彈匣壹個）、制式九○子彈伍顆，均沒收。
　　事　  實
一、乙○○曾於民國（下同）八十六年間因槍砲彈藥刀械管制條
    例等案，經原審法院判處有期徒刑二年六月，提起上訴後，
    由最高法院於八十六年十二月十日判決駁回上訴而告確定，
    再於八十八年間另犯槍砲彈藥刀械管制條例案件，經臺灣屏
    東地方法院判處有期徒刑一年二月確定，並接續執行，甫於
    九十年二月二十五日假釋付保護管束，於九十一年四月一日
    假釋期滿，視為執行完畢。其仍不知悛悔，復基於未經許可
    而持有手槍、子彈之犯意，於九十一年六月間，在臺中市區
    某紅茶店內，向姓名、年籍不詳、綽號「阿貴」之成年男子
    同時購買捷克制式九○手槍一支（槍枝管制編號：0000
    000000號，含彈匣一個）、制式九○子彈十顆而持有
    之，其中子彈五顆於被查獲前業經試射、剩餘五顆。嗣於九
    十二年十一月七日二十二時四十九分許，在臺中縣神岡鄉○
    ○村○○路八十號乙○○住處，乙○○於警方尚未發覺之前
    ，即主動供出伊另持有非擄人勒贖作案用之上開槍彈藏在屋
    外靠近落地窗之花圃下，並引警起獲其所持有之全部捷克制
    式九○手槍一支、子彈五顆及彈匣一個。
二、案經甲○○訴由臺中市警察局第一分局報請臺灣臺中地方法
    院檢察署檢察官偵查起訴及移送併辦。
    理 　 由
一、上揭事實，業經上訴人即被告（下稱被告）乙○○坦承不諱
    ，且有捷克制式九○手槍一支（槍枝管制編號：00000
    00000號，含彈匣一個）、制式九○子彈五顆扣案足憑
    ，且扣案之槍彈經送請內政部警政署刑事警察局鑑定結果，
    認捷克制式九○手槍一支（槍枝管制編號：0000000
    000號），係捷克ＣＺ廠一○○型口徑九ＭＭ制式半自動
    手槍，經檢視，其槍號遭磨滅，經電解腐蝕法重現結果，研
    判為「Ｂ７　５５１」，槍管內具六條右旋來復線，機械性
    能良好，可擊發口徑九ＭＭ制式子彈，認具殺傷力；制式九
    ○子彈五顆，均係口徑九ＭＭ制式子彈，認均具殺傷力，有
    內政部警政署刑事警察局九十二年十一月八日刑鑑字第○九
    二○二一三○三六號槍彈鑑定書一份在卷可按。被告所為之
    自白，核與事實相符，堪予採信。又被告符合自首之規定（
    詳如後述），所請傳喚證人劉宜協、翁永奇、丁效維、王怡
    雯、及同案被告王建順、林駿宇、方于軍予以證明被告有自
    首乙節，核無必要，併此說明。本件事證明確，被告之犯行
    堪予認定。
二、核被告所為，係犯槍砲彈藥刀械管制條例第七條第四項、第
    十二條第四項之未經許可持有手槍罪、未經許可持有子彈罪
    。上開二罪係同時同地所為，有想像競合犯關係，應從一較
    重之未經許可持有手槍罪處斷。被告有前開事實欄所示之前
    科，有臺灣高等法院被告全國前案紀錄表在卷可稽，其於受
    有期徒刑執行完畢後，五年以內再犯本件有期徒刑以上之罪
    ，為累犯，應依法加重其刑。依證人即員警劉宜協於本院上
    訴審之證詞以觀，員警劉宜協等人係依據擄人勒贖案被害人
    甲○○之指述，懷疑該擄人勒贖案犯罪人中有人持有作案之
    槍枝、子彈（即德國制式四五手槍一支、點四五制式子彈七
    顆、巴西制式九二手槍一支、制式九二子彈十五顆），然尚
    不知係何人持有該槍枝、子彈而前往林宏諭住處（被告同住
    該處）執行搜索，經被告主動供出伊另持有非擄人勒贖作案
    用之槍枝、子彈（即捷克制式九○手槍一支，制式九○子彈
    十顆）藏在屋外靠近落地窗之花圃下，因而予以查獲扣押，
    則被告供出其持有上揭非擄人勒贖作案用之槍枝、子彈時，
    員警劉宜協等人尚未發覺其該部分之犯罪，則其就此部分非
    法持有該手槍、子彈之犯行，符合自首之規定，並報繳其持
    有之全部槍彈，應依槍砲彈藥刀械管制條例第十八條第一項
    之規定，減輕其刑，並依法先加後減之。又該條例於九十年
    十一月十四日修正後，雖歷經九十三年六月二日及九十四年
    一月二十六日二次修正，惟該條例第七條第四項、第十二條
    第四項與修正前之刑度相同，應適用現行法，自無新舊法比
    較適用之問題，附此敘明。原審對被告予以論罪科刑，固非
    無見，惟查被告符合自首之規定，已如上述，應依法減輕其
    刑，原審認被告並非自首，即有未合，被告上訴意旨認其成
    立自首云云，指摘原判決此部分不當，為有理由，應由本院
    將原判決關於乙○○未經許可持有手槍及執行刑部分予以撤
    銷改判，爰審酌被告有犯罪前科，品性不良，惟其對本案此
    部分自首犯罪，並坦承犯行，足見其犯後之態度良好等一切
    情狀，量處如主文第二項所示之刑，並就併科罰金部分諭知
    易服勞役之折算標準。又扣案之捷克制式九○手槍一支（槍
    枝管制編號：0000000000號，含彈匣一個）、制
    式九○子彈五顆（其餘五顆被告於被查獲前已因試射而滅失
    ，此部分毋庸宣告沒收），均為違禁物，應依法宣告沒收。
三、據上論斷，應依刑事訴訟法第三百六十九條第一項前段、第
    三百六十四條、第二百九十九條第一項前段，槍砲彈藥刀械
    管制條例第七條第四項、第十二條第四項、第十八條第一項
    ，刑法第十一條前段、第五十五條、第四十七條、第三十八
    條第一項第一款、第四十二條第三項，判決如主文。
本案經檢察官謝岳錦到庭執行職務。
中　　華　　民　　國　　94　　年　　7 　　月　　12　　日
                刑事第十庭  審判長法　官　林　照　明
                                  法　官　林　清　鈞
                                  法　官　吳　重　政
上列正本證明與原本無異。
如不服本判決應於收受送達後十日內向本院提出上訴書狀，其未
敘述上訴之理由者並得於提起上訴後十日內向本院補提理由書（
均須按他造當事人之人數附繕本）。
                                  書記官　劉　建　智
中　　華　　民　　國　　94　　年　　7 　　月　　12　　日
附錄：
槍砲彈藥刀械管制條例第七條第一項、第四項：
未經許可，製造、販賣或運輸火砲、肩射武器、機關槍、衝鋒槍
、卡柄槍、自動步槍、普通步槍、馬槍、手槍或各類砲彈、炸彈
、爆裂物者，處死刑、無期徒刑或七年以上有期徒刑；處徒刑者
，併科新臺幣三千萬元以下罰金。
未經許可，持有、寄藏或意圖販賣而陳列第一項所列槍砲、彈藥
者，處五年以上有期徒刑，併科新臺幣一千萬元以下罰金。
槍砲彈藥刀械管制條例第十二條第四項：
未經許可，持有、寄藏或意圖販賣而陳列子彈者，處五年以下有
期徒刑，併科新臺幣三百萬元以下罰金。
                                                      Ｉ
